臺灣高等法院刑事裁定
110年度聲字第3177號
聲  請  人  臺灣高等檢察署檢察官
受  刑  人  黃勝麟（原名黃運秋）





上列聲請人因受刑人違反槍砲彈藥刀械管制條例等案件，先後經
判決確定，有二裁判以上，聲請定其應執行之刑（聲請案號：臺
灣高等檢察署110年度執聲字第1213號），本院裁定如下：
    主  文
黃勝麟犯如附表所示各罪所處之刑，有期徒刑部分，應執行有期
徒刑伍年；併科罰金部分，應執行罰金新臺幣肆萬元，罰金如易
服勞役，以新臺幣壹仟元折算壹日。
    理  由
一、聲請意旨略以：受刑人黃勝麟因違反槍砲彈藥刀械管制條例
    等數罪，先後經判決確定如附表，應依刑法第53條及第51條
    第5款、第7款規定，定其應執行之刑及併科罰金，爰依刑事
    訴訟法第477條第1項之規定聲請定應執行之刑等語。
二、經查，受刑人因犯如附表編號1至11所示之罪，先後經判處
    如附表編號1至11所示之刑，均經分別確定在案，且各罪均
    為裁判確定前所犯，有各該刑事判決書附卷可憑。又受刑人
    所犯各罪合於刑法第50條第1項第1款情形，茲據檢察官依受
    刑人就附表所示各罪請求聲請定其應執行之刑（見卷附刑事
    聲請狀），本院審核認其聲請正當，應依法定應執行之刑。
三、按數罪併罰，分別宣告多數有期徒刑者，於各刑中之最長期
    以上，各刑合併之刑期以下，定其刑期，但不得逾三十年；
    宣告多數罰金者，於各刑中之最多額以上，各刑合併之金額
    以下，定其應執行之金額，刑法51條第5款及第7款各定有明
    文。乃因刑罰之科處，應以行為人之責任為基礎，考量人之
    生命有限，刑罰對被告造成之痛苦程度，係以刑度增加而生
    加乘效果，而非等比方式增加，如以實質累加方式執行，刑
    責恐將偏重過苛，不符現代刑事政策及刑罰之社會功能，故
    透過定應執行刑，採限制加重原則，授權法官綜合斟酌被告
    犯罪行為之不法與罪責程度、各罪彼此間之關聯性（例如數
    罪犯罪時間、空間、各行為所侵害法益之專屬性或同一性、
    數罪對法益侵害之加重效應等）、數罪所反應被告人格特性
    與傾向、對被告施以矯正之必要性等，妥適裁量最終具體應
    實現之刑罰，以符罪責相當之要求。因此，法院於酌定執行
    刑時，應體察法律恤刑之目的，為妥適之裁量，俾符合實質
    平等原則（最高法院105年度台抗字第626號裁定意旨參照）
    。
四、查受刑人所犯如附表所示各罪，分係施用第一、二級毒品罪
    、持有第二級毒品純質淨重20公克以上罪、加重竊盜罪、傷
    害罪、非法持有子彈罪、非法持有可發射子彈具殺傷力之改
    造手槍罪，渠等罪質、侵害法益、犯罪情節等尚非均同；並
    審酌受刑人其犯上開數罪所反映人格特質之差異，所犯數罪
    之犯罪類型之不同，於併合處罰時，其責任非難重複之程度
    有間、實現刑罰經濟的功能，暨數罪對法益侵害並無特別加
    重之必要等總體情狀綜合判斷，依上開最高法院105年度台
    抗字第626號裁定意旨，以及如編號1至5所示之罪，曾經臺
    灣桃園地方法院（下稱桃園地院）106年度審訴緝字第54、5
    5、42號判決定應執行有期徒刑1年8月；編號9、10所示之罪
    ，曾經桃園地院107年度審訴字第110、241號判決定應執行
    有期徒刑5月等一切情狀，在附表所示各罪宣告刑總和之上
    限等內、外部性界限，依刑法第51條第5款、第7款規定，合
    併定其應執行之有期徒刑及罰金刑，均如主文所示，並就併
    科罰金部分諭知如易服勞役之折算標準。　　
據上論斷，應依刑事訴訟法第477條第1項，刑法第50條第1項但
書、第2項、第53條、第51條第5款、第7款、第42條第3項，裁定
如主文。　　
中　　華　　民　　國　　110 　年　　8 　　月　　12　　日
                  刑事第十九庭  審判長法　官  曾淑華
                                      法　官  許文章　
                                      法　官  陳文貴
以上正本證明與原本無異。
如不服本裁定，應於收受送達後五日內向本院提出抗告狀。
                                      書記官  俞妙樺
中　　華　　民　　國　　110 　年　　8 　　月　　12　　日
附表
編            號  1 2 3 罪            名     施用第一級毒品罪 持有第二級毒品純質淨重20公克以上罪    施用第一級毒品罪 宣     告     刑  有期徒刑6月 有期徒刑6月 有期徒刑6月 犯   罪   日  期  105年8月20日 105年8月20日 105年9月8日 偵   查   機  關年   度   案  號  桃園地檢105年度毒偵字第4704、5106、6775號、105年度偵字第26755號 桃園地檢105年度毒偵字第4704、5106、6775號、105年度偵字第26755號 桃園地檢105年度毒偵字第4704、5106、6775號、105年度偵字第26755號 最  後   事實審 法    院 桃園地院 桃園地院 桃園地院  案    號 106年度審訴緝字第54、55、42號 106年度審訴緝字第54、55、42號 106年度審訴緝字第54、55、42號  判決日期 106年7月24日 106年7月24日 106年7月24日 確  定   判  決 法    院 桃園地院 桃園地院 桃園地院  案    號 106年度審訴緝字第54、55、42號 106年度審訴緝字第54、55、42號 106年度審訴緝字第54、55、42號  判    決確定日期 106年8月23日 106年8月23日 106年8月23日 是否為得易科罰金之案件           是          是          是 備            註  桃園地檢106年度執字第13234號 桃園地檢106年度執字第13234號 桃園地檢106年度執字第13234號   編號1至5所示之罪，曾經桃園地院106年度審訴緝字第54、55、42號判決定應執行有期徒刑1年8月   


編            號  4 5 6 罪            名     施用第二級毒品罪    施用第二級毒品罪       加重竊盜罪 宣     告     刑  有期徒刑4月 有期徒刑4月 有期徒刑11月 犯   罪   日  期  105年9月8日 105年11月21日 104年9月15日 偵   查   機  關年   度   案  號  桃園地檢105年度毒偵字第4704、5106、6775號、105年度偵字第26755號 桃園地檢105年度毒偵字第4704、5106、6775號、105年度偵字第26755號 桃園地檢104年度偵字第20574號 最  後   事實審 法    院 桃園地院 桃園地院 桃園地院  案    號 106年度審訴緝字第54、55、42號 106年度審訴緝字第54、55、42號 106年度易緝字第60號  判決日期 106年7月24日 106年7月24日 106年8月25日 確  定   判  決 法    院 桃園地院 桃園地院 桃園地院  案    號 106年度審訴緝字第54、55、42號 106年度審訴緝字第54、55、42號 106年度易緝字第60號  判    決確定日期 106年8月23日 106年8月23日 107年1月22日 是否為得易科罰金之案件           是          是           否 備            註  桃園地檢106年度執字第13234號 桃園地檢106年度執字第13234號 桃園地檢107年度執字第5502號   編號1至5所示之罪，曾經桃園地院106年度審訴緝字第54、55、42號判決定應執行有期徒刑1年8月   














編            號  7 8 9 罪            名         傷害罪    施用第一級毒品罪    施用第二級毒品罪 宣     告     刑  有期徒刑3月 有期徒刑7月 有期徒刑4月 犯   罪   日  期  106年2月3日 106年6月28日0時15分為警採尿前某時 106年6月27日 偵   查   機  關年   度   案  號  新竹地檢106年度偵字第7841號 桃園地檢106年度偵緝字第1547號、106年度毒偵字第3982號 桃園地檢106年度偵緝字第1547號、106年度毒偵字第3982號 最  後   事實審 法    院 新竹地院 桃園地院 桃園地院  案    號 107年度竹簡字第334號 107年度審訴字第110、241號 107年度審訴字第110、241號  判決日期 107年4月30日 107年5月7日 107年5月7日 確  定   判  決 法    院 新竹地院 桃園地院 桃園地院  案    號 107年度竹簡字第334號 107年度審訴字第110、241號 107年度審訴字第110、241號  判    決確定日期 107年5月21日 107年5月28日 107年5月28日 是否為得易科罰金之案件           是          否           是 備            註  新竹地檢107年度執字第4101號 桃園地檢107年度執字第10370號 桃園地檢107年度執字第10371號     編號9、10所示之罪，曾經桃園地院107年度審訴字第110、241號判決定應執行有期徒刑5月 












編            號  10 11 （以下空白） 罪            名      非法持有子彈罪 非法持有可發射子彈具殺傷力之改造手槍罪  宣     告     刑  有期徒刑3月，併科罰金新臺幣20000元 有期徒刑2年，併科罰金新臺幣30000元  犯   罪   日  期  103年、104年間某日至105年11月22日 106年4、5月間某時至106牛6月27日  偵   查   機  關年   度   案  號  桃園地檢106年度偵緝字第1547號、106年度毒偵字第3982號 桃園地檢106年度偵字第16946號  最  後   事實審 法    院 桃園地院 臺灣高院   案    號 107年度審訴字第110、241號 108年度上訴字第1778號   判決日期 107年5月7日 108年7月17日  確  定   判  決 法    院 桃園地院 臺灣高院   案    號 107年度審訴字第110、241號 108年度上訴字第1778號   判    決確定日期 107年5月28日 108年8月8日  是否為得易科罰金之案件           是          否  備            註  桃園地檢107年度執字第10371號 桃園地檢108年度執字第12546號    編號9、10所示之罪，曾經桃園地院107年度審訴字第110、241號判決定應執行有期徒刑5月